【裁判字號】    89,訴,463
【裁判日期】    890328
【裁判案由】    所有權移轉登記等
【裁判全文】
臺灣高雄地方法院民事判決  八十九年度訴字第四六三號
    原      告  辛○○
                              .
    訴訟代理人  陳水聰律師
    被      告  戊○○      住.
                丁○○      住.
                甲○○      住.
                乙○雀      住.
                乙○        住台北市○○區○○街三三０巷十七弄二十之一號四
                              .
                庚○        住.
                己○        住.
                乙○珠      住.
                乙○琴      住.
    兼  共  同
    訴訟代理人  丙○○      住嘉義縣六腳鄉工廠村蒜頭糖廠九十九號
右當事人間請求所有權移轉登記等事件，本院判決如左：
    主    文
被告應共同將坐落高雄縣岡山鎮○○段第一六０八地號，地目建，面積參貳肆平方公
尺，應有部分肆拾分之捌之土地辦理繼承登記予被告丙○○後，被告丙○○再將該土
地辦理移轉（所有權）登記予原告。
訴訟費用由被告負擔。
    事    實
甲、原告方面：
一、聲明：如主文所示。
二、陳述：
（一）被告等為被繼承人洪天景之全體繼承人，渠等已就遺產之分割達成協議，其中
      坐落高雄縣岡山鎮○○段第一六０八地號，地目建，面積三二四平方公尺，持
      分四十分之八之土地乙筆，係分配與被告丙○○一人單獨取得，此有遺產分割
      繼承協議書可稽，而為經全體繼承人同意之事。
（二）嗣被告丙○○將該系爭土地出賣與原告，兩造並約定應辦理繼承登記後，再辦
      理所有權移轉登記予原告。茲已時隔日久，被告卻遲遲不配合辦理所有權移轉
      登記，為避免繼承事宜久懸，原告迫於無奈而提起本訴訟。
三、證據：提出遺產分割協議書、土地買賣契約書影本及土地登記謄本各乙份為證。
乙、被告方面：
一、聲明：求為判決：
（一）駁回原告之訴。
（二）訴訟費用由原告負擔。
二、陳述：
（一）系爭土地之持分係分配予被告丙○○，而被告丙○○確實有與原告訂定不動產
      土地買賣契約，將土地賣與原告，錢也收了，被告丙○○亦願將土地移轉於原
      告。
（二）已將系爭土地出賣與原告，願辦理所有權移轉登記予原告。
    理    由
一、原告主張：被告等均為被繼承人洪天景之繼承人，渠等經全體繼承人同意，已就
    遺產之分割達成協議，將其中坐落高雄縣岡山鎮○○段第一六０八地號，地目建
    ，面積三二四平方公尺，持分四十分之八之土地乙筆，分配與被告丙○○一人單
    獨取得。嗣被告丙○○將該系爭土地出賣與原告，兩造並約定於辦理繼承登記後
    ，再辦理所有權移轉登記予原告。惟已時隔日久，被告丙○○卻遲遲不配合辦理
    所有權移轉登記，為避免繼承事宜久懸，原告爰依買賣契約之法律關係提起本訴
    訟等語；被告則以系爭土地之應有部分係分配予被告丙○○，被告丙○○確實有
    與原告訂定不動產土地買賣契約，將系爭土地賣與原告，原告亦已交付買賣價金
    予被告丙○○，渠等願將土地移轉登記予原告等語置辯。
二、按「債務人怠於行使其權利時，債權人因保全債權，得以自己之名義，行使其權
    利。」、「物之出賣人，負交付其物於買受人，並使其取得該物所有權之義務。
    」，民法第二百四十二條前段、第三百四十八條第一項分別定有明文。經查，本
    件原告主張之前述事實，業據被告自認無訛，並有原告提出而為被告所不爭執之
    遺產分割協議書、土地買賣契約書及土地登記謄本各乙份可資佐證，是原告之主
    張，應堪信為真實。
三、從而原告依買賣契約及債權人代位之法律關係，請求被告將坐落高雄縣岡山鎮○
    ○段第一六０八地號，地目建，面積三二四平方公尺，應有部分四十分之八之土
    地辦理繼承登記予被告丙○○後，再由被告丙○○將該土地辦理所有權移轉登記
    予原告，核屬有據，應予准許。
據上論結，本件原告之訴為有理由，依民事訴訟法第七十八條，判決如主文。
中      華      民      國    八十九    年      三      月    二十八    日
                              臺灣高雄地方法院民事第民一庭
                                    法      官  吳進寶
右為正本係照原本作成。
如不服本判決，應於送達後廿日內，向本院提出上訴狀並表明上訴理由，如於本
判決宣示後送達前提起上訴者，應於判決送達後十日內補提上訴理由書（須附繕本）。
中      華      民      國    八十九    年      三      月    二十八    日
~B法院書記官  劉佳娟


司法院資訊處製作；財團法人民間司法改革基金會備份。
